

# **IVAN PEREZ TALAVERA**FULL STACK WEB DEVELOPER

Santa Cruz de Tenerife, España



+34 639 604 918



ivanperezt1999@gmail.com



https://www.linkedin.com/in \_ivanpereztalavera

https://github.com/IvanPT99

## Nacionalidad

Español

#### Fecha de nacimiento

22 de octubre de 1999

## Competencias

Comunicación

Trabajo en equipo

Adaptabilidad

Responsable

Resolución de problemas

#### **Idiomas**

Español

Inglés

## Resumen profesional

Desarrollador Web Full Stack con experiencia en integración tecnológica, migración de código y desarrollo de sistemas empresariales. Hábil en la adaptación rápida de nuevas tecnologías y en mejorar rendimiento y escalabilidad de aplicaciones. Competencia en front-end con Vue.js y liderazgo en back-end con Java y Hibernate, enfocado en lógica del servidor e integraciones del sistema. Colaboración activa con equipos multifuncionales para ofrecer soluciones de software confiables y eficientes.

## Experiencia

0 2023 - 2024

#### Full Stack Web developer @ Codebay Innovation S.L.

**Entrenamiento en AEM:** Compleción de un programa intensivo de 3 meses, adquiriendo experiencia en AEM 6.5, AEM as a Cloud Service, CRX, componentes, Servlets, Sling, HTL y plantillas.

**Integración de Tecnologías:** Adaptación e integración rápida de nuevas tecnologías en proyectos en curso, asegurando transiciones fluidas y mínimas interrupciones.

**Migración de Código:** Migración exitosa de una aplicación heredada en AngularJS a JavaScript nativo, mejorando el rendimiento y la escalabilidad.

**Desarrollo de Sistemas Empresariales:** Contribución al desarrollo de un sistema de gestión empresarial, trabajando en front-end con Vue.js y en back-end con Java, Spring Boot y Hibernate.

**Desarrollo de Plugins en AEM:** Creación de un plugin interno que mejora la gestión de componentes dentro de un proyecto AEM, optimizando la mantenibilidad del proyecto.

2019 - 2021

#### Video editor @ Freelance

**Edición de Videos:** Experiencia en diversos sectores (corporativo, promocional, educativo). **Software:** Dominio de Premiere Pro, After Effects y Photoshop.

#### Educación

2024 - Actualidad

Grado Superior de Desarrollo de aplicaciones Multiplataforma, DIGITECH, En remoto

2022 - 2024 - Santa Cruz de Tenerife

Grado Superior de Desarrollo de aplicaciones Web, IES Las Galletas, Santa Cruz de Tenerife

2015 - 2018 Santa Cruz de Tenerife

Bachillerato de Ciencias, IES Las Zocas, San Miguel de Abona, Tenerife

#### Cursos y certificados

Inglés B2 Cambridge

IELTS Competent User (Marzo de 2024)

Certificados de Bootstrap de Open Webinar

Curso de prevención de riesgos laborales

Certificado de GIT de Open Webinar

Cisco Academy: JavaScript Essentials 1 & 2, Introduction to cybersecurity

### Habilidades de programación

Front-End: JavaScript (ES6+), AngularJS, HTML5, CSS3, Bootstrap, AEM, Vue.js.

Back-End: Java, Hibernate, Spring Boot, Node.js, AEM, C#, PHP, Laravel.

Databases: MySQL, MongoDB, MariaDB.

.